臺灣臺北地方法院刑事判決　　　　　　　94年度易緝字第18號
公　訴　人　臺灣臺北地方法院檢察署檢察官
被　　　告　甲○○○○ ○○○.
上列被告因竊盜案件，經檢察官提起公訴（92年度偵字第5905號）
，本院判決如下：
    主  文
甲○○○○ ○○○ TRUYEN竊盜，處有期徒刑捌月，並於刑之執行完畢或
赦免後，驅逐出境。
    事  實
一、甲○○○○ ○○○ TRUYEN係越南籍監護工，受僱於乙○○之夫王德
    智，在臺北縣新店市○○○路四十六巷卅七弄廿一之三號住
    處從事看護王德智之父之工作。詎甲○○○○ ○○○ TRUYEN意圖為
    自己不法之所有，於民國九十一年十月六下午某時，乘王德
    智、乙○○等人外出及被看護人熟睡之際，進入乙○○上開
    得手後，旋攜帶其所有行李逃逸無蹤。嗣經乙○○返家後發
    現有異而報警查知上情。甲○○○○ ○○○ TRUYEN經通緝到案。
二、案經被害人乙○○訴由臺北縣政府警察局新店分局報告臺灣
    臺北地方法院檢察署檢察官偵查起訴。
　　理  由
一、訊據被告甲○○○○ ○○○ TRUYEN對逃離上開告訴人乙○○住處之
    工作一事直言屬實，然矢口否認有何竊盜行為，辯稱：因告
    訴人嫌其不懂國語，要仲介送伊回國，遂想逃跑，並拿出雇
    主撲滿內之零錢，但又覺不妥而分文未取離去云云。經查：
    上揭事實，業據告訴人乙○○於警詢及本院審訊中指訴：其
    於案發當日返家，家門並無遭破壞或侵入之痕跡，甫進門發
    現原置於化妝台抽屜裡之零錢袋在客廳沙發上，被告亦不在
    家，再尋被告衣櫥衣服亦無蹤跡，乃進入房清點財物，並無
    翻動痕跡，但梳妝台內之放於
    零用錢一萬元及床頭化妝台旁存錢筒內紙鈔約二、三萬元均
    不翼而飛，遂報警處理等語明確（見偵卷第三頁反面、第四
    頁正面及本院九十四年二月十八日調查筆錄及同年三月九日
    審判筆錄）。佐以告訴人與被告並無素怨，為被告所是認（
    見本院上述訊問筆錄），衡情告訴人應無因區區未及新台幣
    五萬之金錢丟失而任意搆陷初聘外籍勞工之理。而告訴人一
    再指稱未曾以被告不懂國語欲送其回國之語相待，且申請外
    勞監護不易，被告甫於九十一年九月十六日入境（見偵卷所
    附外僑入境記錄端查詢報表），縱有不熟國語之處，雇主既
    無權亦不能恣意要求仲介送其回國，被告所辯離去之緣故，
    已不可信。加之告訴人家中未遭入侵且無翻動跡象俱如前述
    ，若謂非待於告訴人家中因地之便之被告所為，如何能信。
    甚至被告初來乍到台灣，身無分文，欲逃離雇主住所，其又
    自承已偷出雇主撲滿內之現金，豈會因慮之不妥而未攜離，
    如何能有充足資金順利離開，其辯詞亦顯與人情不合。此外
    ，並有被告之外勞居留證及
    屬事後避重就輕之詞，顯不足採。本件事證已臻明確，被告
    犯行堪以認定，應予依法論科。
二、核被告所為，係犯刑法第三百二十條第一項普通竊盜罪。被
    告係接續竊取告訴人屋內之財物，檢察官起訴書以被告連續
    為之，容有未洽，附此說明。爰審酌被告為外籍看護工，甫
    來台即下手監守自盜，罔顧我國法律制度、手段低劣、竊得
    金錢之金額、對被告人侵害程度、逃亡通緝逾二年始經逮捕
    到案、犯後否認犯行之態度等一切情狀，量處如主文所示之
    刑示懲。又被告為越南籍外國人，於滯留本國工作期間犯竊
    盜罪，不適於國內居住，爰依刑法第95條之規定，諭知於刑
    之執行完畢或赦免後，驅逐出境。
據上論斷，應依刑事訴訟法第299條第1項前段、刑法第320條第1
項、第95條，罰金罰鍰提高標準條例第1條前段，判決如主文。
本案經檢察官張志全到庭執行職務
中　　華　　民　　國　　94　　年　　3 　　月　　23　　日
　　　　　　　　　刑事第四庭 審判長法　官  黃雅芬
                                   法  官  黎惠萍
                                   法  官  吳定亞
以上正本證明與原本無異。
如不服本判決，應於判決送達後10日內，向本院提出上訴狀。
　　　　　　　　　　　　　　　　書記官　宋德華
中　　華　　民　　國　　94　　年　　3 　　月　　23　　日
附錄本案論罪科刑法條全文：
刑法第三百二十條
意圖為自己或第三人不法之所有，而竊取他人之動產者，為竊盜
罪，處五年以下有期徒刑、拘役或五百元以下罰金。
意圖為自己或第三人不法之利益，而竊佔他人之不動產者，依前
項之規定處斷。
前二項之未遂犯罰之。
